# 每股收益的追溯问题

提问人：zyqlucsuc@163.c 时间：2019-03-26 11:29:02
陈版您好，各位版本老师们好，请教一个每股收益追溯的问题
假设 2018 年一季度的每股收益是 0.5元每股， 2018 年 5 月资本公积转增了， 10 转 3 ，那么在计算 2019 年一季度每股收益的时候，同期对比数据 2018 年一季度是否需要追溯呢？
谢谢各位！

回答人：chenyiwei
同样要追溯。如果没有其他变化因素，则按原先 2018 年一季报中披露的每股收益除以 1.3作为追溯调整后的每股收益前期比较数据。